---
title: "hw2"
author: "Pablo,Román,Sofía"
date: "12/2/2020"
output: pdf_document
---

```{r setup, include=FALSE}
knitr::opts_chunk$set(echo = TRUE)
library(knitr)
```

```{r}
set.seed(20200208) #created at date

# assigning number of excercises 
(people_3quest <- sample(x = c("Pablo","Roman","Sof"),replace = F, size = 1)) #people with 4 questions, by alphabetic order


# assinging excersises
number_ex <- 1:10 #excercises
cat("\nEjercicios Pablo: ")
(ex_pablo <- sample(x = number_ex, replace = F, size = 4))
number_ex <- number_ex[! number_ex %in% ex_pablo] #removing questions 

cat("\nEjercicios Roman: ")
(ex_roman <- sample(x = number_ex, replace = F, size = 3))
number_ex <- number_ex[! number_ex %in% ex_roman] #removing questions 

cat("\nEjercicios Sof: ")
(ex_sof <- number_ex)
```


# Ejercicio 5

Leyendo la base de datos.

```{r,'Excercise 5'}
#read databse
path <- 'C:/Users/Ryo/Documents/ITAM/8Semestre/EstadisticaAplicada3/Tareas/homeworkApl3_repo/Homework2/'
file <- 'INEGIConstruccion2017.csv'
df_inegi <- read.csv(file = paste(path,file,sep = ""),header = T,skip = 0) #skip lines

```

Observamos que las variables están colocadas de manera continua sobre todas las columnas, son 215 variables. Queremos hacer una matriz $X$ donde sus variables sean las mencionadas anteriormente y sus oobservaciones sean los estados para enero del 2017.

Además, notamos lo siguiente:
- Hay columnas faltantes.
- Entre cada variable, hay un _total nacional_. (Se optará por eliminarlo, ya que produce colinealidad).
- De la variable __Valor de producción generado ...__, sólo hay _16_ observaciones. Por lo que quitar los renglones _NO_ es opción. Se hará un remuestreo con reemplazo para asignar el valor de las variables.

### 5a. $X$ configurada para operar.
Se limpiará a continuación la base de datos de forma manual, debido a que no hay un patrón definido.
```{r,'Ex5 DataWrangling'}
set.seed(42)
#copy raw data
file2 <- 'inegiClean.csv'

#clean
df_raw <- read.csv(paste(path,file2,sep=""),header = FALSE)
df_raw <- as.matrix(df_raw)

#data is transposed
df_raw <- t(df_raw)
df_raw[17:32,2] <- sample(df_raw[1:16,2], size = 16, replace = T)
X <- df_raw

#look
tail(X)
```

###5.b Calculate the mean vector and the variance and covariance matrix
```{r,'Ex5 Xbar, Cov'}
mean_vec <- colMeans(X)
Sprime <- cov(X)

cat("\n Vector de medias\n")
kable(mean_vec,caption = "Vector de medias", digits = 3)

cat("\n Matriz de var y cov\n")
kable(Sprime, col.names = c("X1","X2","X3","X4","X5","X6","X7"), digits = 3)


```

### 5c. Verificar det($S$) = $\prod_{i=1}^{7}s^{2} \text{det}(R)$

```{r,'Ex5c'}
detS <- det(Sprime)

#prove det
prodaux <- 1

#measure vars
Rprime <- cor(X) #corr matrix
n <- ncol(X) #number of vars
D <- diag(x = eigen(Sprime)$values,)

for(i in 1:n)
  prodaux <- prodaux * D[i,i] * det(Rprime) 
  
```


# Ejercicio 6

Sea $\underline{X} \sim \mathcal{N}_{3}(\underline{\mu},\Sigma)$ con $\underline{\mu}$ y $\Sigma$ definidas como en la tarea. Determinar cuales de las sig vars son independientes y porqué:

- $X_{1} \ \text{y} \ X_{2}$: __Dependientes__, debido a que la covarianza entre ellas es distinta de cero.
- $X{2} \ \text{y} \ X_{3}$: __Independientes__, ya que la covarianza entre ellas es cero.
- $(X_{1},X_{2}) \ \text{y} \ X_{3}$: __Independientes__ ya que el bloque de la matriz $\Sigma$ para $X_{1,2} \ \text{y} \  X_{3}$ tiene ceros en los traingulos superiores e inferiores.
- $\frac{(X_{1} +X_{2})}{2} \ \text{y} \ X_{3}$: __Independientes__, por el inciso anterior.
- $X_{2} \ \text{y} \ X_{2} - \frac{5}{2}X_{1} - X_{3}$: __Dependientes__. Pues ambas variables _dependen_ del valor que tome $X_{2}$.




# Ejercicio 8

Sea $y_{i} = Ax_{i} + b, \quad i = 1,\dots,n$, mostrar que

### 8.i) $\bar{y} = A\bar{x} + b$


Sea  $\bar{y} = A\bar{x} + b$, vemos que:
\begin{equation*}
\bar{y} = \frac{1}{n}\sum_{i=1}^{m}y_{i} =\frac{1}{n}\sum_{i=1}^{m}{(Ax_{i} + b)} = \frac{1}{n}\sum_{i=1}^{m}(Ax_{i}) + b 
        = A \frac{1}{n}\sum_{i=1}^{m}(x_{i}) + b = A\bar{x} + b.
\end{equation*}



### 8.ii) $S_{y} = A S_{y} A^{T}$

Usando el teorema de proba2 que dice que
$$ \text{var}(A\underline{X}) = A \text{var}(\underline{X}) A^{T},$$
entonces tendremos que
$$S_{y} = \text{var}{\underline{Y}} = \text{var}(A\underline{X} + b) = \text{var}(A\underline{X}) = A\text{var}(\underline{X})A^{T} = AS_{x}A^{T}.$$


