---
title: "Homework4"
output:
  pdf_document: default
  html_notebook: default
---

```{r, include = FALSE}
set.seed(20200420) #created at date
# assigning number of excercises 
(people_3quest <- sample(x = c("Roman","Pablo","Sof"),replace = F, size = 2)) #people with 3 questions, by alphabetic order
# assinging excersises
number_ex <- 1:10 #excercises
cat("\nEjercicios Roman: ")
(ex_luis <- sample(x = number_ex, replace = F, size = 4))
number_ex <- number_ex[! number_ex %in% ex_luis] #removing questions 
cat("\nEjercicios Pablo: ")
(ex_roman <- sample(x = number_ex, replace = F, size = 3))
number_ex <- number_ex[! number_ex %in% ex_roman] #removing questions 
cat("\nEjercicios Sof: ")
(ex_sof <- number_ex)
```

```{r setup, include=FALSE, results=FALSE}
#Instalar las librerias necesarias y cargarlas
instalar <- function(paquete) {
    if (!require(paquete,character.only = TRUE,
                 quietly = TRUE, 
                 warn.conflicts = FALSE)){
          install.packages(as.character(paquete),
                           dependecies = TRUE,
                           repos = "http://cran.us.r-project.org")
          library(paquete,
                  character.only = TRUE, 
                  quietly = TRUE,
                  warn.conflicts = FALSE)
    }
}
libs <- c( 'HistData', 'rrcov', 'nortest', 'corrplot', 'CCA', 'candisc') 
lapply(libs, instalar)
```


## Ejercicio 1
Sea $$\rho_{12}  = \left(\begin{array}{cc} 
\rho & \rho\\
\rho & \rho
\end{array}\right)$$ y $\rho_{11} = \rho_{22}$, 
con $$\rho_{22}  = \left(\begin{array}{cc} 
1 & \rho\\
\rho & 1
\end{array}\right)$$correspondientes a la correlacion de $X^{(1)}$ y $X^{(2)}$ donde cada una tiene dos componentes.

### a) Determine las variables canonicas correspondientes a la relacion canonica distinta de cero.
Primero calculamos $\rho_{11}^{-1/2}$ y $\rho_{22}^{-1}$.

$$\rho_{11}^{-1/2}  = \left(\begin{array}{cc} 
\frac{1}{2}[(1+\rho)^{-1/2} + (1 - \rho)^{-1/2}] & \frac{1}{2}[(1+\rho)^{-1/2} - (1 - \rho)^{-1/2}]\\
\frac{1}{2}[(1+\rho)^{-1/2} - (1 - \rho)^{-1/2}] & \frac{1}{2}[(1+\rho)^{-1/2} + (1 - \rho)^{-1/2}]
\end{array}\right)$$.

$$\rho_{22}^{-1}  = \left(\begin{array}{cc} 
\frac{1}{(1-\rho^2)} & \frac{-\rho}{(1-\rho^2)}\\
\frac{-\rho}{(1-\rho^2)} & \frac{1}{(1-\rho^2)}
\end{array}\right)$$

Al realizar el producto matricial $\rho_{11}^{-1/2}\rho_{12} \rho_{22}^{-1}\rho_{21}\rho_{11}^{-1/2}$ obtenemos la siguiente matriz.

$$\left(\begin{array}{cc} 
\frac{2\rho^2}{(1+\rho)^2} & \frac{2\rho^2}{(1+\rho)^2}\\
\frac{2\rho^2}{(1+\rho)^2} & \frac{2\rho^2}{(1+\rho)^2}
\end{array}\right)$$

Ahora sacamos su egienvalor no asociado al espacio nulo y le sacmos raiz.

$$\rho_{1}^* = \sqrt{\rho_{1}^{*2}} = \sqrt{\frac{4\rho^2}{(1+\rho)^2}} = \frac{2\rho}{(1+\rho)}$$
Con $0 < \rho < 1$.
El eigenvector asociado a $\rho_{1}^{*2}$ es el siguiente.

$$e_{1}  = \left(\begin{array}{c} 
1\\
1
\end{array}\right)$$
Ahora calculamos $a_1$ de la siguiente forma

$$a_1 = \rho_{11}^{-1/2}e_1 = \left(\begin{array}{cc} 
\frac{1}{\sqrt{1+\rho}} \\
\frac{1}{\sqrt{1+\rho}}
\end{array}\right)$$
Ahora para vemos si cumple la condicion de que $a_1' \rho_{11} a_1 = 1$ hacemos el siguiente calculo.

$$a_1' \rho_{11} a_1 = \left(\begin{array}{cc} 
\frac{1}{\sqrt{1+\rho}} & \frac{1}{\sqrt{1+\rho}}
\end{array}\right)
\left(\begin{array}{cc} 
1 & \rho\\
\rho & 1
\end{array}\right)
\left(\begin{array}{cc} 
\frac{1}{\sqrt{1+\rho}} \\
\frac{1}{\sqrt{1+\rho}}
\end{array}\right) = 2$$

Por lo cual normalizamos $a_1$ divivendolo entre $\sqrt{2}$ de donde obtenemos que

$$a_1 = \left(\begin{array}{cc} 
\frac{1}{\sqrt{2(1+\rho)}} \\
\frac{1}{\sqrt{2(1+\rho)}}
\end{array}\right)$$

Ahora sabemos que $f_1$ es el eigenvector asociado al eigenvalor mas grande de $\rho_{22}^{-1/2} \rho_{21} \rho_{11}^{-1} \rho_{12} \rho_{22}^{-1/2}$ pero como $\rho_{11} = \rho_{22}$ y $\rho_{12} = \rho_{21}$. Tenemos que $f_1$ es el eigenvector asociado al eigenvalor mas grande de $\rho_{11}^{-1/2} \rho_{12} \rho_{22}^{-1} \rho_{21} \rho_{11}^{-1/2}$  que es lo mismo que decir que $f_1 = e_1$.

Dandonos como resultado lo siguiente.

$$U_1 = e_1'\rho_{11}^{-1/2} = a_1'X^{(1)} = \frac{1}{\sqrt{2(1+\rho)}}[X_1^{(1)} + X_2^{(1)}] $$
$$U_1 = f_1'\rho_{22}^{-1/2} = b_1'X^{(2)} = \frac{1}{\sqrt{2(1+\rho)}}[X_1^{(2)} + X_2^{(2)}]$$

### b) Generalice el resultado para el caso dende $X^{(1)}$ tiene $p$ componentes y $X^{(2)}$ tiene $q$ con $q \geq p$


## Ejercicio 2

En un estudio sobre pobreza, cimen y disuacion, Perker y Smith[10] reportan las estadisticas sobre las suma de crimen en varios estados en los años 1970 y 1973. Una porcion  de la matriz de correlacion esta dada por

$$R = \left(\begin{array}{cc} 
R_{11} & R_{12} \\
R_{21} & R_{22} 
\end{array}\right) $$

$$R_{11} = \left(\begin{array}{cc} 
1.0 & .615 \\
.615 & 1.0 
\end{array}\right)$$

$$R_{12} = \left(\begin{array}{cc} 
-.111 & -.266 \\
-.195 & -.085 
\end{array}\right)$$

$$R_{21} = \left(\begin{array}{cc} 
-.111 & -.266 \\
-.195 & -.085 
\end{array}\right)$$

con $$R_{22} = \left(\begin{array}{cc} 
1.0 & -.269 \\
-.269 & 1.0 
\end{array}\right)$$

Las variables son $X_1^{(1)}$ homicidios no primarios en 1973 ,$X_1^{(2)}$ homicidios primarios en 1973 (es decir homicidios que involucren a familiares) $X_2^{(1)}$ severidad del castigo (horas de servicio) en 1970, $X_2^{(2)}$ certeza del castigo (admisiones a prision dividido entre numero de homicidios).


### a) Encuentras correlaciones canonicas de la muestra.
```{r, echo=FALSE}
#Declaramos la matriz de correlación.

R2 = matrix(c(1.0, .615, -.111, -.266,
              .615, 1.0, -.195, -.085,
              -.111, -.195 ,1.0, -.269,
              -.266, -.085,-.269, 1.0),
               ncol = 4)

R11.2 = R2[1:2,1:2]
R12.2 = R2[1:2,3:4]
R21.2 = R2[3:4,1:2]
R22.2 = R2[3:4,3:4]

```

Para hacer esto lo haremos manualmente.
Primero hacemos el calculo de la matriz $A = \Sigma_{11}^{-1}\Sigma_{12} \Sigma_{22}^{-1}\Sigma_{21}$. Y $B = \Sigma_{22}^{-1}\Sigma_{21} \Sigma_{11}^{-1}\Sigma_{12}$ Y sacaremos sus eigenvalores.

```{r}
#Opcion 1. Vista en clase
#Cálculo de A (la matriz chica para estructura)
A <- solve(R11.2) %*% R12.2 %*% solve(R22.2) %*% R21.2
#Cálculo de B
B <- solve(R22.2) %*% R21.2 %*% solve(R11.2) %*% R12.2
sA <- eigen(A);
sB <- eigen(B);
print("Valores canonicos dados por A:")
round(sqrt(sA$values),2)

print("Valores canonicos dados por B:")
round(sqrt(sB$values),2)

```

Obtenemos los valores canonicos(eigenvalores) $\rho_{1}^* = 0.33$, $\rho_{1}^* = 0.17$.

### b) Determina los primeros pares canonicos $\hat{U}_1$ $\hat{V}_1$ e interprete los resultados.

```{r}
print("Dirección Canonica a :")
round(sA$vectors[,1],3)
print("Dirección Canonica b :")
round(sB$vectors[,1],3)
```
Las dircciones canonicas son  $a = [1, -.003]$ y $b = [-.524, -0.851]$.
Que nos dan como resultado las variables canonicas

$$U_{1} = a'X = X_{1}^{(1)} - .003X_2^{(1)}$$
$$V_{1} = b'X = -0.524X_{1}^{(2)} - .851X_2^{(2)}$$
Podemos interpretar a $U_{1}$ como los homicidios no primarios en 1973, pues casi todo esta ponderado para $X_{1}^{(1)}$. Por otro lado $V_1$ podriamos verlo como un indice de castigo, pues es una ponderacion de ambas variables tratan sobre el castigo de los reos.

```{r,echo = FALSE, include=FALSE}
#Opcion 2. H de Johnsin & Wichern 
Sx.eig <- eigen(R11.2)
Sx.sqrt <- Sx.eig$vectors %*% diag(1/sqrt(Sx.eig$values)) %*% solve(Sx.eig$vectors)
Sy.eig <- eigen(R22.2)
Sy.sqrt <- Sy.eig$vectors %*% diag(1/sqrt(Sy.eig$values)) %*% solve(Sy.eig$vectors)

#Cálculo de A
HA <- Sy.sqrt %*% R21.2 %*%  solve(R11.2) %*% R12.2 %*% Sy.sqrt
#Cálculo de B
HB <- Sx.sqrt %*% R12.2 %*%  solve(R22.2) %*% R21.2 %*% Sx.sqrt

sHA <- eigen(HA);
sHB <- eigen(HB);

a1 = Sx.sqrt %*% sHA$vectors[,1]
b1 = Sy.sqrt %*% sHB$vectors[,1]

print("Valores canonicos dados por A:")
round(sqrt(sHA$values),2)
print("Dirección Canonica a :")
a1
print("Valores canonicos dados por B:")
round(sqrt(sHB$values),2)
print("Dirección Canonica b :")
b1

#Por alguna razon los resultados son muy extraños, creo que deberian normalizarse y por lo mismo nos quedaremos con los procedimientos vistos en clase.
```

##Ejercicio 3
Determina de la muestra sus variables canónicas y sus correlaciones. Interpreta las cantidades. Son las primeras variables canonicas un buen resumen de sus conjuntos de variables?


```{r}
R.3<-cbind(c(1106.0, 396.7, 108.4, .787, 26.230), c(396.7, 2382.0, 1143.0, -.214, -23.96),c(108.4,1143.0,2136.0,2.189,-20.84), c(.787, -.214, 2.189, .016, .216), c(26.23, -23.960, -20.84, .216, 70.56) )
R11.3<-R.3[4:5,4:5];R22.3<-R.3[1:3,1:3];R12.3<-R.3[4:5,1:3];R21.3<-t(R12.3)
A.3 <- solve(R11.3) %*% R12.3 %*% solve(R22.3) %*% R21.3
sA.3 <- eigen(A.3);sA.3
```

El primer eigenvalor es $\lambda_1 = 0.26764579$ y entonces la correlación entre las dos primeras variables canónicas es $\sqrt{\lambda_1} =  0.5173449$. La combinación lineal correspondiente a las variables del grupo de estructura es
           a'y = 0.99 ∗ peso_relativo − 0.0024 ∗ glucosa_plasmática_en_ayunas 

```{r}
# Cálculo de la matriz B
B.3 <- solve(R22.3) %*% R21.3 %*% solve(R11.3) %*% R12.3
sB.3 <- eigen(B.3);sB.3
```

La correspondiente combinación lineal es:
b´x = 0.43 ∗ int_glucosa - 0.47 ∗ resp_in_gluoral + 0.768 ∗ins_resis

La variabilidad explicada por las primeras variables canónicas es 100 $X$ $\frac{\lambda_1}{\sum{\lambda_i}}=$94%, entonces las primeras variables canonicas son un buen resumen de sus conjuntos de variables.

La primer variable canónica le da un peso mucho mayor al peso relativo que a la glucosa en ayunas. Mientras que, la seguda le da más pedo a la respuesta de glucosa oral que a la intolerancia a la glucosa y resistencia a la insulina. 

La variable canónica sobre medicina le da más peso al resistencia de insulida. Entre más resistencia hay, mayor es la variable canónica.

##Ejercicio 6
Objetivo: determinar si las variables fisiológicas se relacionan de alguna forma con las
variables de ejercicio.
a.Analizar la matriz de correlaciones relevantes entre las variables de los dos grupos.
b.Probar la hipótesis H0 : Σxy = 0

```{r}
data.6<-read.table("FitnessClubData.dat", header = T)
```

Analizar la matriz de correlaciones relevantes entre las variables de los dos grupos

```{r}
(R.6<-cor(data.6))
```

```{r}
corrplot(R.6)
```

Parece que hay una correlación alta entre sentadillas y la medición de la cintura. También parecen correlacionadas las sentadillas con el peso y las lagartijas con la medida de la cintura.

```{r}
cor(data.6[,1:3], data.6[,4:6])
```

Las correlaciones entre las variables fisiológicas y de ejercicio son moderadas, la más grande es de -0.65 entre cintura y sentadillas. Hay correlaciones más grandes dentro del conjunto: 0.8702 entre peso y cintura, 0.6957 entre mentones y abdominales, y 0.6692 entre abdominales y saltos.

Probar $H0: cov(x,y)=0$

```{r}
(cca <- stats::cancor(x = data.6[,1:3], y = data.6[,4:6]))
```

Las correlaciones entre las dos funciones canónicas, son 0.8, 0.2 y 0.73 respectivamente. Entonces, la primera correlación canónica de 0.7956 es mayor que cualquiera de las correlaciones entre conjuntos. 

```{r}
(cc <- cancor(x = data.6[,1:3], y = data.6[,4:6]))
```

Ahora, para probar la hipótesis necesitamos hacer una prueba. Tenemos con Wilks lambda con p-value de 0.06353>0.05, entonces no rechazamos la hipótesis nula. Por lo que no rechazamos la hipótesis nula de que no hay relación entre los dos conjuntos de variables y concluimos que los dos conjuntos de variables son independientes.
